【裁判字號】    95,易,2676
【裁判日期】    951020
【裁判案由】    竊盜
【裁判全文】
臺灣臺中地方法院刑事判決              95年度易字第2676號
公  訴  人  臺灣臺中地方法院檢察署檢察官
被      告  丙○○
上列被告因竊盜案件，經檢察官聲請以簡易判決處刑（95年度偵
字第13944號），暨移送併辦（95年度偵字第15064號），本院臺
中簡易庭（95年度中簡字第1890號）認不宜以簡易判決處刑，改
由本院刑事庭依通常程序審理，被告於準備程序中就被訴事實為
有罪之陳述，經告知簡式審判程序之旨，並聽取公訴人、被告之
意見後，由本院合議庭裁定由受命法官獨任進行簡式審判程序，
判決如下：
    主  文
丙○○連續犯踰越安全設備竊盜罪，未遂，處有期徒刑陸月，如
易科罰金，以佰元折算壹日。
    事  實
丙○○基於竊盜之概括犯意，(一)先於民國95年6月19日13時30分
許，與綽號「阿通」之成年男子（年約40歲，真實姓名年籍不詳
）基於意圖為自己不法所有之犯意聯絡，由「阿通」騎乘機車後
載丙○○，在臺中市○○區○○路2段246之7號前，徒手竊取甲
○○所有電鑽1支，得手後置於機車腳踏板正欲離去之際，為甲
○○發覺，隨即拉住丙○○並報警處理，「阿通」則趁機騎機車
逃逸。(二)又於95年6月30日15時15分許，踰越窗戶進入其叔父乙
○○所開設，位在臺中市西屯區龍潭里龍洋巷8號之工廠，徒手
竊取乙○○所有之鋁門條1批，正欲搬離之際，為丙○○之母親
發現報警而未得手。
    理  由
一、認定犯罪事實所憑之證據及理由
  (一)被告丙○○於警詢、偵查及本院準備程序中就上開犯行坦承
    不諱，核與證人即被害人甲○○、乙○○之指證相符。
  (二)並有現場照片5張及贓物認領保管單1張可證。
二、論罪科刑之理由
  (一)被告所為係犯刑法第320條第1項之竊盜罪、第321條第1項第
    2款、第2項之踰越安全設備竊盜未遂罪。
  (二)被告就犯罪事實(一)部分，與綽號「阿通」之成年男子間有犯
    意聯絡及行為分擔，為共同正犯。
  (三)被告行為後，刑法業於民國94年1月7日修正，同年2月2日公
    布，於95年7月1日施行。修正後新法第2條第1項規定：「行
    為後法律有變更者，適用行為時之法律。但行為後之法律有
    利於行為人者，適用最有利於行為人之法律。」，其目的係
    為與刑法第1條規定之罪刑法定主義契合，貫徹法律禁止溯
    及既往原則之精神，乃修正為「適用行為時之法律」，並兼
    採有利行為人之立場，採「從舊從輕」原則。惟該條係規範
    行為後法律變更所生新舊法律比較適用之準據法，於新法施
    行後，應逕適用新法第2條第1項之規定，為「從舊從輕」之
    比較。並應就罪刑有關之共犯、未遂犯、想像競合犯、牽連
    犯、連續犯、結合犯，以及累犯加重、自首減輕暨其他法定
    加減原因與加減例等一切情形，綜其全部罪刑之結果而為比
    較（照最高法院95年第8次刑事庭會議決議參照）。(1)被告
    之犯行，因行為後新法業已刪除連續犯之規定，此刪除雖非
    犯罪構成要件之變更，但顯已影響行為人刑罰之法律效果，
    自屬法律有變更，依修正後刑法第2條第1項規定比較新、舊
    法結果，仍應適用較有利於被告之行為時法律即舊法論以連
    續犯。被告先後二次竊盜犯行，時間緊接，所犯構成要件相
    同，顯係基於概括犯意為之，為連續犯，應依法論以情節較
    重之刑法第321條第1項第2款、第2項之踰越安全設備竊盜未
    遂罪一罪，並加重其刑。(2)被告於犯罪時之刑法第26條前段
    規定：「未遂犯之處罰，得按既遂犯之刑減輕之。」，95年
    7月1日修正公佈施行之刑法則將上開規定移置於同法第25條
    第2項：「未遂犯之處罰，以有特別規定者為限，並得按既
    遂犯之刑減輕之。」。比較修正前後之規定內容並無不同，
    對被告不生有利或不利之影響，自應依刑法第2條第1項之規
    定，適用被告行為時即修正前之刑法第26條前段之規定，減
    輕其刑。
  (四)審酌被告犯罪之動機、目的係因一時貪念，手段尚稱平和，
    竊取之財物價值非鉅，及犯罪後坦承犯行，態度尚稱良好等
    一切情狀，量處如主文所示之刑。又被告於犯罪時之刑法第
    41條第1項前段規定：「犯最重本刑為5年以下有期徒刑以下
    之刑之罪，而受6個月以下有期徒刑或拘役之宣告，因身體
    、教育、職業、家庭之關係或其他正當事由，執行顯有困難
    者，得以1元以上3元以下折算一日，易科罰金。」又被告行
    為時之易科罰金折算標準，修正前罰金罰鍰提高標準條例第
    2條前段（現已刪除）規定，就其原定數額提高為100倍折算
    1日，則本件被告行為時之易科罰金折算標準，應以銀元100
    元或200元或300折算1日，經折算為新臺幣後，應以新臺幣
    300元或600元或900元折算為1日。惟95年7月1日修正公佈施
    行之刑法第41條第1項前段則規定：「犯最重本刑為五年以
    下有期徒刑以下之刑之罪，而受六個月以下有期徒刑或拘役
    之宣告者，得以新臺幣一千元、二千元或三千元折算一日，
    易科罰金。」比較修正前後之易科罰金折算標準，以95年7
    月1日修正公佈施行前之規定，較有利於被告，則應依刑法
    第2條第1項前段，適用修正前刑法第41條第1項前段規定，
    定其折算標準。
三、適用之法律
  (一)刑事訴訟法第452條、第273條之1第1項、第299條第1項前段
    。
  (二)刑法2條第1項前段、第28條、（修正前）第56條、第321條
    第1項第2款、第2項、（修正前）第26條前段、（修正前）
    第41 條第1項前段。
  (四)罰金罰鍰提高標準條例第1條前段、（修正前）第2條。
中    華    民    國    95    年    10    月    20    日
                  刑事第十三庭  法  官  陳慧珊
上正本證明與原本無異。
如不服本判決，應於判決送達後10日內向本院提出上訴狀（應附
繕本），上訴於臺灣高等法院臺中分院。
                                書記官  施玉卿
中    華    民    國    95    年    10    月    20    日
【附錄本案論罪科刑法條】
刑法第320條第1項：
意圖為自己或第三人不法之所有，而竊取他人之動產者，為竊盜
罪，處5年以下有期徒刑、拘役或5百元以下罰金。
刑法第321條：
犯竊盜罪而有左列情形之一者，處 6 月以上、 5 年以下有期徒
刑：
一  於夜間侵入住宅或有人居住之建築物、船艦或隱匿其內而犯
    之者。
二  毀越門扇、牆垣或其他安全設備而犯之者。
三  攜帶兇器而犯之者。
四  結夥三人以上而犯之者。
五  乘火災、水災或其他災害之際而犯之者。
六  在車站或埠頭而犯之者。
前項之未遂犯罰之。


司法院資訊處製作；財團法人民間司法改革基金會備份。
